---
title: "Stat_velo"
author: "Marine"
date: "2024-09-20"
output: html_document
editor_options: 
  markdown: 
    wrap: 72
---

```{r setup, include=FALSE}
knitr::opts_chunk$set(echo = TRUE)
```

Variable réponse : nombre de vélos loués

Variables explicatives : variables météo, variable vacances,

→ Problématique : Prédiction du nombre de vélos loués par mois pour
l’année 2025

Pages du site :

1\. Page intro

2\. Page habitudes des utilisateurs

3\. Page prédiction du nombre de vélos loués avec histogramme + tableau
météo

## Intro

Face à la congestion routière et à la pollution croissante, de
nombreuses métropoles investissent dans des moyens de transports plus
durables, comme le vélo en libre service. C'est notamment le cas de
Séoul qui, a rejoint la tendance en 2015 avec son programme Seoul Bike,
plus connu sous le nom de Ttareungyi. Ce programme permet aux habitants
et aux visiteurs de louer des vélos à travers la ville à des prix
abordables, favorisant un mode de transport écologique et réduisant la
dépendance aux véhicules motorisés.

Depuis sa mise en place, Seoul Bike a rencontré un succès franc et
compte aujourd'hui plus de 800 stations à travers la ville. Une certaine
logistique est donc indispensable pour assurer le bon fonctionnement du
service et répondre à la demande croissante des utilisateurs. Prévoir le
nombre de vélos nécessaires et identifier les facteurs clés qui
influencent la demande de location peut grandement aider à fournir à la
ville une offre stable de vélos.

Le jeu de données utilisé pour répondre à cette problématique est
composé de 14 variables : 1 variable réponse (le nombre de vélos loués),
5 variables qualitatives liées à la temporalité et 8 variables
quantitatives liées aux conditions météorologiques.

[Variables réponse]{.underline} : nombre de vélos loués

[Variables qualitatives]{.underline} :

-   Date

-   Heure de la journée

-   Saison : hiver, printemps, été ou automne

-   Vacances : oui ou non

-   Jour de fonctionnement : oui ou non

[Variables quantitatives]{.underline} :

-   Température en celsius

-   Humidité en %

-   Vitesse du vent en m/s

-   Visibilité en 10m

-   Température du point de rosée en celsius

-   Rayonnement solaire en MJ/m2

-   Précipitation en mm

-   Chutes de neige en cm

```{r}
df <- read.table('SeoulBikeData.csv', sep = ";", dec=".", header=TRUE, stringsAsFactors = TRUE, fileEncoding = "UTF-8")

library(lubridate)

df$Date <- dmy(df$Date)
df$Day <- day(df$Date)
df$Month <- month(df$Date)
df$Year <- year(df$Date)

df$Day <- as.factor(df$Day)
df$Month <- as.factor(df$Month)
df$Year <- as.factor(df$Year)

summary(df)
```

#Modele

```{r}
modglm <- glm(data = dta, Rented.Bike.Count ~ . + Day:Month, family='gaussian')

select <- stepwise(modglm, direction="forward", criterion="BIC")
formula(select)
```

```{r}
coef(select)
```

```{r}
get_p_value <- function(x){
  mod <- Anova(lm(Rented.Bike.Count ~ x, data = df), type ="III")
  p_value <- summary(mod)$`Pr(>F)`[2]
  return(p_value)
}

boxplot_var <-  function(input){
    var_name <- deparse(substitute(input))
    var_name <- modif_var_name(var_name)
    boxplot(Rented.Bike.Count ~ input, data = df, 
         xlab = var_name, 
         ylab = "Nombre de vélos loués", 
         main = "Distribution des vélos loués par heure")}

quant_vars <- c("Température", "Humidité", "Vitesse du vent", 
                  "Température du point de rosée", "Rayonnement solaire", 
                  "Précipitations", "Chutes de neige")
qual_vars <- c("Heure", "Jour", "Mois", "Saison", "Vacances", "Jour de fonctionnement")

output$variablePlot <- renderPlot({
  selected_var <- input$varSelect

```

```{r}
# Créer un boxplot pour visualiser la distribution du nombre de vélos loués à chaque heure
boxplot(Rented.Bike.Count ~ Hour, data = df, 
        xlab = "Heure de la journée", 
        ylab = "Nombre de vélos loués", 
        main = "Distribution des vélos loués par heure")

require (ggplot2)



autoplot(df, facets = TRUE) +
  scale_x_continuous(breaks = 1998:2008)
```

# Analyse séries temporelles

```{r}
require (FactoMineR)
dta_ACP <- dta

```
