---
title: "Stat_velo"
author: "Marine"
date: "2024-09-20"
output: html_document
editor_options: 
  markdown: 
    wrap: 72
---

```{r setup, include=FALSE}
knitr::opts_chunk$set(echo = TRUE)
```

Variable réponse : nombre de vélos loués

Variables explicatives : variables météo, variable vacances,

→ Problématique : Prédiction du nombre de vélos loués par mois pour
l’année 2025

Pages du site : 1. Page intro 2. Page habitudes des utilisateurs 3. Page
prédiction du nombre de vélos loués avec histogramme + tableau météo

## Intro

Face à la congestion routière et à la pollution croissante, de
nombreuses métropoles investissent dans des moyens de transports plus
durables, comme le vélo en libre service. C'est notamment le cas de
Séoul qui, a rejoint la tendance en 2015 avec son programme Seoul Bike,
plus connu sous le nom de Ttareungyi. Ce programme permet aux habitants
et aux visiteurs de louer des vélos à travers la ville à des prix
abordables, favorisant un mode de transport écologique et réduisant la
dépendance aux véhicules motorisés.

Depuis sa mise en place, Seoul Bike a rencontré un succès franc et
compte aujourd'hui plus de 800 stations à travers la ville. Une certaine
logistique est donc indispensable pour assurer le bon fonctionnement du
service et répondre à la demande croissante des utilisateurs. Prévoir le
nombre de vélos nécessaires et identifier les facteurs clés qui
influencent la demande de location peut grandement aider à fournir à la
ville une offre stable de vélos.

Le jeu de données utilisé pour répondre à cette problématique est
composé de 14 variables : 1 variable réponse (le nombre de vélos loués),
5 variables qualitatives liées à la temporalité et 8 variables
quantitatives liées aux conditions météorologiques.

[Variables réponse]{.underline} : nombre de vélos loués

[Variables qualitatives]{.underline} :

-   Date

-   Heure de la journée

-   Saison : hiver, printemps, été ou automne

-   Vacances : oui ou non

-   Jour de fonctionnement : oui ou non

[Variables quantitatives]{.underline} :

-   Température en celsius

-   Humidité en %

-   Vitesse du vent en m/s

-   Visibilité en 10m

-   Température du point de rosée en celsius

-   Rayonnement solaire en MJ/m2

-   Précipitation en mm

-   Chutes de neige en cm

#Modele 

```{r}
dtamod <- read.table("SeoulBikeData.txt", sep=",", fileEncoding = "ISO-8859-1")

summary(dtamod)


```

